【裁判字號】    91,交聲,494
【裁判日期】    920401
【裁判案由】    聲明異議
【裁判全文】
臺灣臺南地方法院交通事件裁定                    九十一年度交聲字第四九四號
    移
    受處分人
    即異議人  甲○○
右列受處分人因違反道路交通管理處罰條例案件，對於交通部公路總局嘉義區監理所
台南監理站民國九十一年十一月二十二日所為之裁決處分（處分案號：南監五字第裁
七四—Ｓ00000000號、Ｓ00000000號）聲明異議，本院裁定如左：
    主  文
原處分關於「記違規點數壹點」部分撤銷。
甲○○汽車駕駛人，行車速度，超過規定之最高時速，處罰鍰新臺幣壹仟柒佰元；又
汽車駕駛人，駕駛汽車違反道路交通安全規則，因而肇事致人受傷，吊扣其駕駛執照
個月。
其餘異議駁回。
    理  由
一、聲明異議意旨略以：如附件聲明異議狀所載。
二、按汽車駕駛人，行車速度，超過規定之最高時速者，處新臺幣一千二百元以上二
    千四百元以下罰鍰；汽車駕駛人，駕駛汽車違反道路交通安全規則，因而肇事致
    人受傷者，吊扣其駕駛執照三個月至六個月；汽車駕駛人，駕駛汽車肇事致人受
    傷或死亡，應即採取救護或其他必要措施，並向警察機關報告，不得駛離；違者
    吊扣其駕照三個月至六個月；逃逸者吊銷駕駛執照，道路交通管理處罰條例第四
    十條第一項、第六十一條第三項、第六十二條第一項分別定有明文。次按行車速
    度，依標誌或標線之規定；汽車超車時，前行車減速靠邊或以手勢或亮右方向燈
    表示允讓後，後行車始得超越。超越時應顯示左方向燈並於前車左側保持半公尺
    以上之間隔超過，行至安全距離後，再顯示右方向燈駛入原行路線，道路交通安
    全規則第九十三條第一項、第一百零一條第五款亦分別規定甚明。
三、經查：本件受處分人即異議人甲○○係於民國九十一年十月二日上午八時七分許
    ，駕駛車牌號碼Ｎ九─八八九二號自用小客車，沿台南市○○路○段快車道由西
    向東方向行駛，行經該路段速限五十公里之海佃高幹七九左二九號電線桿附近時
    ，本應注意汽車超車時，應顯示左方向燈並於前車左側保持半公尺以上之間隔超
    過，行至安全距離後，再顯示右方向燈駛入原行路線，其能注意竟疏未注意，為
    超越前車而貿然行駛於右側慢車道內，欲自前車右側超車，且以時速六十之速度
    超速行駛，適有被害人林福良酒後不能安全駕駛交通工具（吐氣中所含酒精濃度
    高達每公升０．六四毫克），騎駛車牌號碼ＫＣ七─九五五號重型機車，於慢車
    道右前方行駛，甲○○因違上開規定，致自用小客車右後車門與林福良所騎駛重
    型機車車身左側發生碰撞，造成林福良人車倒地受有臉部撕裂傷、右中指撕裂、
    四肢、背部多處擦傷之傷害。詎甲○○肇事後，因害怕遭索賠，即逕自駕車逃逸
    。嗣經路人記下車牌號碼，並交由至現場處理之警員，由警於當日晚上八時許，
    循線至甲○○位於台南市○○區○○路一段二八八巷一一五號住處前，發現右後
    車門有擦痕之前開自用小客車，而查獲上情之事實，有台南市警察局南市警交字
    第Ｓ00000000號、Ｓ00000000號舉發違反道路交通管理事件通
    知單各一紙附卷可參，並經異議人於本院審理上開車禍肇事逃逸公共危險案件（
    九十二年度交訴字第三二號）時供明在卷可按，核與被害人林福良於警訊中指述
    之情節相符，且有道路交通事故現場蒐證照片三十幀、道路交通事故調查報告表
    一紙在卷可佐，復經本院調閱前開卷宗核實無訛，參以異議人於警訊中並自承事
    故當時時速為六十公里等語明確（見前開所調警訊卷第一頁反面），足見異議人
    確有行車速度超過規定之最高時速之事實甚明。又被害人林福良係因本件車禍致
    受有前揭傷害乙節，亦有奇美醫學中心診斷證明書一紙存卷可稽，而本件車禍所
    生之上開刑事案件，業經本院於九十二年三月二十七日以異議人甲○○駕駛動力
    交通工具肇事，致人傷而逃逸，處有期徒刑六月，如易科罰金，以三百折算一日
    在案（另過失傷害部分因已和解並經林福良撤回告訴，業經檢察官於九十一年十
    二月二十七日以九十一年度偵字第一一九八八號為不起訴處分），有本院前揭九
    十二年度交訴字第三二號刑事判決書一份存卷可考。從而可知，異議人於上開時
    、地，有駕駛汽車違反道路交通安全規則因而肇事致人受傷，並在肇事致人受傷
    後有逃逸之事實，均堪認定。
四、本件異議人於右述時、地，駕駛汽車有行車速度超過規定之最高時速及違反道路
    交通安全規則因而肇事致人受傷之事實，既可認定，則移送機關即交通部公路總
    局嘉義區監理所台南監理站據此引用前開道路交通管理處罰條例第四十條第一項
    、第六十一條第三項規定，而裁處異議人罰鍰新臺幣一千七百元，並吊扣其駕駛
    執照三個月，於法本無不合，惟異議人因上開情形而應受吊扣駕駛執照之處分，
    自無庸再予記點（道路交通管理處罰條例第六十三條第二項參照），惟移送機關
    誤另予記異議人違規點數一點，容有未洽，故應由本院將原處分關於「記違規點
    數一點」部分撤銷，另為裁定如主文第二項所示，以資適法。另移送機關就其餘
    部分引用前開道路交通管理處罰條例第六十二條第一項規定，裁處異議人吊銷駕
    駛執照，於法並無不當，異議人就其餘部分異議為無理由，應予駁回。
五、據上論斷，應依道路交通案件處理辦法第十九條、第二十條，裁定如主文。
中      華      民      國    九十二      年      四      月    一    日
                                  臺灣臺南地方法院交通法庭
                                      法  官  張  瑛  宗
右正本證明與原本無異
如不服本裁定應於送達後五日內向本院提出抗告狀
                                      書記官  陳  志  德
中      華      民      國      九十二      年      四      月    三    日


司法院資訊處製作；財團法人民間司法改革基金會備份。
